臺灣高雄地方法院刑事判決　　　　　　 100年度簡上字第43號
上　訴　人　陳旗信
即　被　告
上列上訴人因竊盜案件，不服本院高雄簡易庭民國99年12月15日
99年度簡字第4197號刑事簡易判決（檢察官起訴案號：99年度偵
字第26816 號），提起上訴，本院判決如下：
    主  文
原判決撤銷。
陳旗信犯竊盜罪，處有期徒刑參月，如易科罰金，以新台幣壹仟
元折算壹日。
    事  實
一、陳旗信意圖為自己不法所有，於民國99年7 月25日15時許，
    駕駛車牌6160-WU 號自小貨車，前往高雄市旗山區旗亭巷「
    麗湖露營區」內竊取麗湖露營區所有之鐵桶8 個（共計價值
    新臺幣2,000 元）得逞，復於99年7 月26日17時許，將該鐵
    桶8 個以1,120 元之代價，販售予不知情之和三資源回收場
    負責人許天福圖利，嗣經李美玲檢具上開涉案車號等資料向
    員警報案，始循線查獲上情。
二、案經李美玲訴請高雄市政府警察局旗山分局移送臺灣高雄地
    方法院檢察署檢察官偵查起訴。
    理  由
一、按被告以外之人於審判外之陳述，雖不符刑事訴訟法第159
    條之1 至之4 等4 條之規定，而經當事人於審判程序同意作
    為證據，法院審酌該言詞陳述或書面陳述作成時之情況，認
    為適當者，亦得為證據；又當事人、代理人或辯護人於法院
    調查證據時，知有刑事訴訟法第159 條第1 項不得為證據之
    情形，而未於言詞辯論終結前聲明異議者，視為有前項之同
    意，同法第159 條之5 定有明文。本案下列所引用之供述及
    非供述證據，業經本院依法踐行調查證據程序，公訴人、被
    告均不爭執各該證據之證據能力，且迄本院言詞辯論終結前
    未就上開證據之證據能力聲明異議，又查無依法應排除其證
    據能力之情形，是後述所引用證據之證據能力均無疑義，依
    法自有證據能力，均得作為本案證據，先予敘明。
二、訊據被告對其於上開時地取走上開鐵桶8 個，並於99年7 月
    26日17時許，將該鐵桶8 個以1,120 元之代價，販售予不知
    情之和三資源回收場負責人許天福等情，坦承不諱（見本院
    簡上字卷第18頁至第19頁、第33頁正、背面），惟矢口否認
    有何竊盜犯行，辯稱：上開鐵桶係廢棄物云云。經查：
  (一)被告於99年7 月25日15時許，駕駛車牌6160-WU 號自小貨車
    ，前往高雄市旗山區旗亭巷「麗湖露營區」內取走鐵桶8 個
    （共計價值2,000 元），復於99年7 月26日17時許，將該鐵
    桶8 個以1,120 元之代價，販售予不知情之和三資源回收場
    負責人許天福之事實，業據被告於本院審理時坦承不諱（見
    本院簡上字卷第18頁至第19頁、第33頁正、背面），核與證
    人即麗湖露營區管理員李美玲於本院審理時（見本院簡上字
    卷第30頁正面至第31頁背面）、證人即和三資源回收場負責
    人許天福於警詢（見偵卷第9 頁至第10頁）之證述相符，並
    有扣得上開鐵桶8 個之高雄縣政府警察局扣押筆錄、扣押物
    品目錄表（見偵卷第12頁至第13頁、第14頁）、贓物認領保
    管單（見偵卷第16頁）、三和商行營利事業登記證（見偵卷
    第17頁）、照片8 張（見偵卷第18頁至第20頁）、車牌號碼
    6160-WU 號車輛詳細資料報表（見偵卷第22頁）可參，堪認
    為真實。
  (二)被告雖辯稱：上開鐵桶係廢棄物云云。惟上開鐵桶8 個係麗
    湖露營區所有物之事實，業據證人即麗湖露營區管理員李美
    玲於本院審理時證稱：上揭鐵桶8 個係麗湖露營區即張俊文
    所有等語（見本院簡上字卷第31頁背面），並有麗湖露營區
    購入上開鐵桶之證明書（見本院簡上字卷第36頁）、旗山稽
    徵所覆麗湖露營區申請營業登記函（見本院簡上字卷第37頁
    ）各1 紙可證，足以認定。且上揭8 個鐵桶外觀雖生鏽但仍
    完好、置放之位置係在麗湖露營區之漆彈場網子內側鐵架內
    、附近有除草且無堆放廢棄物等情，亦據證人李美玲於本院
    審理時證稱：上揭8 個鐵桶外觀雖有生鏽但均完好無破洞，
    置放於漆彈場之網子內側鐵架內，且附近有除草並無堆放廢
    棄物等語無訛（見本院簡上字卷第30頁背面至第31頁背面）
    ，並有證人李美玲以鉛筆繪製案發當時該8 個鐵桶置放情形
    之照片2  張可證（見偵卷第18頁至第20頁），可見依上揭8
    個鐵桶之外觀、置放地點及附近相關設備之情形觀之，任何
    人均應可一望而知上揭8 個鐵桶係屬麗湖露營區所有之物。
    又證人李美玲於本院審理時證稱：伊受僱於麗湖露營區擔任
    管理員，於99年7 月25日下午，開貨車到麗湖露營區之漆彈
    場時，見被告貨車陷在漆彈場旁爛泥中，被告希望伊用貨車
    幫忙拉出，伊當時有懷疑被告是要偷搬鐵桶，而問被告來這
    邊做什麼，被告答稱要來採可食用的菇類，伊跟被告說這裏
    沒有這種菇類，嗣伊幫被告把車子拉上來後，伊即開車去撿
    椰子樹落葉，但被告卻仍繼續待在原地，伊覺得很可疑，即
    在該地等約半小時並一直注意被告，被告當時還問伊要不要
    幫忙撿落葉，伊答說不用，被告始將車開走，伊倒完垃圾後
    回去跟老闆報告此事，半小時後再回漆彈場數桶子，當時鐵
    桶還在，之後又隔半小時伊再到漆彈場就發現鐵桶已經不見
    ，且伊與被告談話過程中，被告從未詢問伊可否拿該8 個鐵
    桶等語（見本院簡上字卷第30頁正、背面），可見被告當時
    明知上開8 個鐵桶係麗湖露營區所有，且明知證人李美玲係
    麗湖露營區之相關人員，乃在證人李美玲詢問其來意之時，
    編織採集菇類之理由搪塞，嗣因證人李美玲在該地等約半小
    時並注意被告，被告始先行離去，嗣再回到該地「竊取」上
    開8 個鐵桶之事實。
  (三)被告又辯稱：當時證人李美玲明知伊在撿廢鐵卻未阻止伊云
    云。惟當時證人李美玲雖因心裏懷疑被告係開車來偷竊鐵桶
    ，而詢問被告至該處做何事，然被告卻謊稱係要來採可食用
    的菇類，伊乃告訴被告該處並無此種菇類等情，業據證人李
    美玲證述如前，則被告當時既自稱至該處之目的係採菇，且
    被告當時尚未偷取上開8 個鐵桶，則證人李美玲豈能「明知
    被告在撿廢鐵」。又證人李美玲雖有懷疑係開車來偷竊鐵桶
    ，但被告既已當面否認，並自稱係來採可食用菇類，則證人
    李美玲自無可能對被告說出自己心中懷疑被告是竊賊之言語
    ，或告誡被告不能取走上開8 個鐵桶，暗示被告其懷疑被告
    是竊賊。
  (四)被告再辯稱：係某位新光集團廖姓主管告訴伊可以在該地撿
    拾廢鐵云云。惟被告又稱：伊找不到該廖姓人士云云（見本
    院簡上字卷第29頁背面）。且證人即麗湖露營區管理員李美
    玲亦證稱：麗湖露營區亦從未對外表示該8 個鐵桶是不要的
    ，亦不知道被告所說的新光集團的廖姓人士等語（見本院簡
    上字卷第30頁背面、第31頁正面）。況且，被告倘自認取走
    該8 個鐵桶僅係撿拾廢鐵而已，則被告為何不在李美玲在場
    之時，正大光明取走該8 個鐵桶，反而因李美玲在現場等約
    半小時並注意被告，而先行離去，嗣再回到該地取走上開8
    個鐵桶。可見被告上揭辯詞，並非事實。至被告聲請調查案
    發地點是否為新光集團交給麗湖露營區云云，與本案並無關
    係，而無調查之必要。
  (五)綜上所述，被告顯係基於意圖為自己不法所有之意圖而竊取
    麗湖露營區所有之鐵桶8 個，本案事證明確，被告所辯，不
    足採信，其犯行堪以認定，應依法論科。
三、原審判決以被告犯罪事證明確，予以論罪科刑，固非無見。
    惟被告所竊取之鐵桶8 個係麗湖露營區所有，而非李美玲所
    有乙節，業據證人李美玲於本院審理時證述如前，原審就此
    部分事實之認定，即有未恰。被告上訴意旨否認犯罪，並認
    原判決量刑過重，指摘原判決不當，雖無理由，惟原判決既
    有上開可議，自無可維持，應由本院予以撤銷改判。核被告
    陳旗信所為，係犯刑法第320 條第1 項之竊盜罪。爰審酌被
    告正值青壯，竟不思正途謀生，反圖不勞而獲，任意竊取他
    人財物，行為誠有不該，惟念及其所竊財物已由被害人領回
    ，有贓物認領保管單可稽（見偵卷第16頁），被告犯罪所生
    損害，稍有減損，及其犯罪之動機、目的、智識程度、生活
    狀況等一切情狀，爰仍量處原審所處之有期徒刑3 月，並諭
    知易科罰金之折算標準。
據上論斷，應依刑事訴訟法第455 條之1 第1 項、第3 項、第36
9 條第1 項前段、第364 條、第299 條第1 項前段，刑法320 條
第1 項、第41條第1 項前段，刑法施行法第1 條之1 ，判決如主
文。
本案經檢察官陳建州到庭執行職務。
中    華    民    國   100    年    3     月    31    日
                  刑事第二庭    審判長法  官  李政庭
                                      法  官  柯彩燕
                                      法  官  施盈志
以上正本證明與原本無異。
不得上訴。
中    華    民    國   100    年    3     月    31    日
                                      書記官  林雅婷
附錄本判決論罪之法條：
中華民國刑法第320條第1項
意圖為自己或第三人不法之所有，而竊取他人之動產者，為竊盜
罪，處5 年以下有期徒刑、拘役或5 百元以下罰金。